zh-TW: 硬體 > 管線 > 衛生器具和零件 > 浴缸配件 > 浴缸排水管: 分流器龍頭; 非分流器龍頭
bg-BG: Железария > Водоснабдяване и канализация > Аксесоари и части за ВиК оборудване > Аксесоари за вана > Чучури за вана: Чучури с превключвател; Чучури без превключвател
lt-LT: Techninė įranga > Santechnika > Santechnikos įranga ir dalys > Vonių priedai > Vonių čiaupai: Čiaupai su dušo perjungimu; Čiaupai be dušo perjungimo
hr-HR: Željezarija > Vodoinstalaterska oprema > Oprema i dijelovi za vodoinstalatersku opremu > Pribor za kadu > Izljevi za kadu: Izljevi s prebacivačem; Izljevi bez prebacivača
hu: Hardver > Vízvezeték > Vízvezeték-szerelvény-hardver és -alkatrészek > Fürdőkád-kiegészítők > Fürdőkádkifolyók: Terelőkifolyók; Nem terelő kifolyók
sv: Metallprodukter > Rörmokeri > Vattenkransutrustning och -delar > Badkarstillbehör > Badkarsrör: Avledande pipor; Icke-avledande pipor
sl-SI: Gradbena oprema > Vodovod > Strojna oprema in deli za vodovodne napeljave > Dodatki za kopalne kadi > Izlivi za kopalne kadi: Izlivi s preklopom; Izlivi brez preklopa
pt-PT: Equipamento > Canalização > Peças e equipamento de fixação de canalização > Acessórios de banheira > Torneiras de banheira: Bicos de desviadores; Bicos de não desviadores
it: Articoli di ferramenta > Prodotti idraulici > Ferramenta per la riparazione di impianti idraulici > Accessori vasche da bagno > Rubinetti vasche da bagno: Beccucci deviatori; Beccucci senza deviatore
vi: Phần cứng > Đường ống > Bộ phận và phần cứng của thiết bị đường ống > Phụ kiện bồn tắm > Ống tháo nước bồn tắm: Ống tháo chuyển hướng; Ống tháo không chuyển hướng
pl: Sprzęt > Systemy hydrauliczne > Armatura wodociągowa i części > Akcesoria do wanien > Kurki do baterii nawannowych: Baterie z przełącznikiem; Baterie bez przełącznika
fr: Quincaillerie > Plomberie > Pièces et matériel de plomberie > Accessoires pour baignoires > Becs de baignoire: Becs inverseurs; Becs sans déviateur
pt-BR: Ferragens > Encanamento > Peças e ferragens para fixação de encanamento > Acessórios para banheiras > Drenos para banheiras: Bicos com desviador; Bicos sem desviador
sk-SK: Náradie > Vodoinštalačné práce > Príslušenstvo a diely pre vodovodné armatúry > Príslušenstvo k vani > Vaňové batérie: Batérie s prepínačom; Batérie bez prepínača
da: Isenkram > Sanitet > Dele til sanitære installationer > Badekar – tilbehør > Badekar – vandhanetud: Afledningstude; Ikke-afledningstude
ru: Оборудование и технические изделия > Системы водоснабжения и водоотведения > Комплектующие и детали для сантехнического оборудования > Аксессуары для ванн > Изливы для ванн: Изливы с переключателем; Изливы без переключателя
es: Bricolaje > Fontanería > Piezas y herramientas para componentes de fontanería > Accesorios de bañera > Grifos de bañera: Grifos desviadores; Grifos sin desvío
ro-RO: Feronerie > Instalații sanitare > Accesorii de feronerie și piese pentru instalații sanitare > Accesorii pentru căzi > Baterii pentru căzi: Baterii cu deviere; Baterii fără deviere
nb: Maskinvare > Rørlegging > Utstyr og deler for rørmontering > Tilbehør for badekar > Badekararmaturer: Avledningsarmaturer; Ikke-avledningsarmaturer
ko: 철물 > 배관 > 배관 시설 장비/부품 > 욕조 부대용품 > 욕조 수전: 샤워겸용 수전; 전용 수전
zh-CN: 五金/硬件 > 管道 > 水管装置和部件 > 浴缸配件 > 浴缸龙头: 分流器喷管; 非分流器喷管
cs: Kutilství a řemeslo > Vodoinstalace > Instalatérské potřeby a součástky > Vanové doplňky > Vanové kohoutky: Baterie s přepínačem sprchy; Baterie bez přepínače sprchy
de: Heimwerkerbedarf > Sanitär > Zubehör für sanitäre Anlagen > Zubehör für Badewannen > Badewanneneinläufe: Umlenkausläufe; Ausläufe ohne Umlenkung
tr: Hırdavat > Sıhhi tesisat > Su Tahliye Teçhizatı ve Parçaları > Küvet Aksesuarları > Küvet Muslukları: Yönlendirici Musluklar; Yönlendirici Olmayan Musluklar
th: ฮาร์ดแวร์ > ระบบท่อประปา > ฮาร์ดแวร์และชิ้นส่วนสำหรับงานท่อ > อุปกรณ์อ่างอาบน้ำ > ก๊อกอ่างอาบน้ำ: ก๊อกแบบมีหัวเล็ง; ก๊อกแบบไม่มีหัวเล็ง
fi: Rakentaminen > Putkityöt > Putkien kiinnitys ja osat > Kylpyammeen lisätarvikkeet > Kylpyammehanat: Ammehanat; Yksiliitäntäiset hanat
el: Υλικά κατασκευών > Υδραυλικές εγκαταστάσεις > Εξαρτήματα & ανταλλακτικά υδραυλικών ειδών > Αξεσουάρ μπανιέρας > Στόμια μπανιέρας: Στόμια με εκτροπή; Στόμια χωρίς εκτροπή
en: Hardware > Plumbing > Plumbing Fixture Hardware & Parts > Bathtub Accessories > Bathtub Spouts: Diverter Spouts; Non-Diverter Spouts
ja: DIY用品 > 水道設備 > 配管固定具・パーツ > バスタブ関連用品 > バス水栓: ダイバーター スパウト; ノンダイバーター スパウト
nl: Bouwmaterialen > Loodgieterswerk > Onderdelen voor sanitair > Accessoires voor badkuipen > Badkranen: Omstelkranen; Niet-omstelkranen